臺灣高等法院花蓮分院刑事裁定　
111年度抗字第33號
抗  告  人  
即  受刑人  鄭繼樑
上列抗告人因聲明異議案件，不服臺灣花蓮地方法院中華民國11
1年3月23日111年度聲字第129號裁定，提起抗告，本院裁定如下
： 
    主  文
抗告駁回。
    理  由
一、抗告意旨如附件。
二、駁回抗告的理由：
㈠、憲法法庭111年憲判字第1號判決（以下稱系爭憲判）略為：
    「中華民國102年1月30日修正公布之道路交通管理處罰條例
    第35條第5項規定（以下稱系爭規定）：汽車駕駛人肇事拒
    絕接受或肇事無法實施第1項測試之檢定者，應由交通勤務
    警察或依法令執行交通稽查任務人員，將其強制移由受委託
    醫療或檢驗機構對其實施血液或其他檢體之採樣及測試檢定
    （108年4月17日修正，僅微調文字，規範內容相同，並移列
    為同條第6項；111年1月28日修正同條規定，本項未修正）
    牴觸憲法第8條保障人身自由、第22條保障身體權及資訊隱
    私權之意旨，應自本判決公告之日起，至遲於屆滿2年時失
    其效力。又本判決公告前，已依上開規定實施相關採證程序
    而尚未終結之各種案件，仍依現行規定（即系爭規定）辦理
    」。
㈡、從上開㈠的說明可以知道：於系爭憲判111年2月25日公告前，
    已依系爭規定實施相關採證程序而尚未終結之各種案件，仍
    依系爭規定辦理。準此，基於法的安定性及系爭憲判的無溯
    及效力，於系爭憲判111年2月25日公告前，已依系爭規定實
    施相關採證程序且終結之各種案件，自仍依系爭規定辦理。
    　
㈢、查：
１、原審106年度花簡字第499號判決（以下稱系爭499號判決）業
    於107年2月23日判決確定乙節，有同則判決及前案紀錄表可
    稽（本院卷第66頁至第67頁、第89頁至第96頁），足見，系
    爭499號判決既係於111年2月25日公告前業已作成（106年12
    月18日），依系爭規定實施相關採證程序所取得的證據，關
    於證據能力取捨自應依系爭規定辦理。　
２、關於刑事訴訟法第288條之3當事人或辯護人異議權之對象，
    應僅限於「不法」之處分，而不包括「不當」之處分，業經
    同條立法理由敘明在案。
３、承上，系爭499號判決認依系爭規定取得證據有證據能力，並
    加以調查，因而論處抗告人犯刑法第185條之3第1項第3 款
    之罪，依系爭憲判來看，系爭499號判決應難認有何「不法
    」，抗告人依刑事訴訟法第288條之3聲明異議，應是沒有理
    由的。　
三、依刑事訴訟法第412條，裁定如主文。　　
中　　華　　民　　國　　111 　年　　4 　　月　　26　　日
                  刑事庭審判長法  官  林信旭（主筆） 
                              法  官  廖曉萍
                              法  官  顏維助
以上正本證明與原本無異。
本件不得再抗告。
中　　華　　民　　國　　111 　年　　4 　　月　　26　　日
                              書記官  許志豪